【裁判字號】    89,交聲,470
【裁判日期】    900120
【裁判案由】    違反道路交通管理處罰條例聲明異議
【裁判全文】
臺灣臺北地方法院交通事件裁定              八十九年度交聲字第四七０號
    異議人即
    受處分人  乙○○
右列受處分人因違反道路交通管理處罰條例案件，對於台北市交通事件裁決所中華民
國八十九年六月二十日所為之處分（原處分案號：北市交裁字第二二－一四五九０四
號），聲明異議，本院裁定如左：
    主      文
異議駁回。
    理      由
一、按汽車駕駛人，爭道行駛而任意駛出路邊或任意跨越兩條車道行駛者，處銀元二
    百元以上六百元以下罰鍰（即新台幣【下同】六百元以上一千八百元以下罰鍰）
    ，道路交通管理處罰條例第四十五條第十二款定有明文。又汽車駕駛人駕駛汽車
    違反道路交通管理處罰條例第四十五條規定者，除應依該條所規定之罰鍰處罰外
    ，並予記違規點數一點，同條例第六十三條第一項第一款亦定有明文。
二、本件受處分人即異議人乙○○於民國八十九年一月五日下午五時二十分許，駕駛
    車號ＡＥ－五八五九號自用小客車，沿台一線省道中壢工業區往南方向行駛，沿
    路行駛慢車道，為內政部警政署國道公路警察局省道第一隊觀音分隊員警甲○○
    發現當場攔停，以受處分人有違反道路交通管理處罰條例第四十五條第十二款之
    行為掣單舉發，因受處分人拒絕簽收舉發違反道路交通管理事件通知單，經警員
    在舉發通知單上載明拒絕簽收之事由後，依違反道路交通管理事件統一裁罰標準
    及處理細則第十一條第一項第一款規定，視為受處分人已經收受該通知單。嗣因
    受處分人未依限自行到案，原處分機關乃依道路交通管理處罰條例第四十五條第
    十二款、第六十三條第一項第一款之規定於八十九年六月二十日逕行裁處受處分
    人罰鍰一千八百元，並記違規點數一點。
三、訊據受處分人固不否認於右開時地駕駛右開車輛行駛於慢車道上經警當場攔停之
    事實，惟矢口否認有任何違規行為，辯稱：伊當天到桃園工業區○○○○路不熟
    ，故在違規地點附近公車站牌詢問候車之路人，怎麼走，伊是從路邊開進來的沒
    有違規，伊是開過公車站牌後停在路邊，走回去問在站牌等車的人云云。然查：
    證人即舉發人甲○○到庭具結證稱：（問：如何舉發﹖）當初縱貫路二線道塞車
    ，他從旁邊機車道行駛，我們當時本來在巡邏，看到塞車，很多車子都行駛慢車
    道違規超車，所以停下來攔檢，受處分人就是被我們發覺駛出邊線，他是沿路從
    慢車道行駛過來才被我們攔檢、（問：攔檢處到站牌有無可以停車處﹖）他可以
    離公車站十公尺外臨時停車，但不能行駛，他如果停車再開，應該直接切入車道
    ，不應該繼續在路肩行駛，所以才會被我們攔下來等語，顯見無論受處分人何故
    路邊臨時停車，在繼續開車時，應直接切入車道而不得繼續在慢車道行駛，果非
    如此，不足以保障慢車道用路人之權益而貫徹道路交通管理處罰條例第四十五條
    第十二款之立法目的；以證人甲○○與受處分人夙無仇隙，斷無任意指摘誣陷受
    處分人之理，且證人甲○○乃為原處分機關所認定受處分人有右開違規行為之原
    證人，其並到庭在本院面前以言詞供述本件訴訟上之待證事實－即受處分人有上
    開違規事實，在無任何證據資料顯示證人所為供述偏頗下，已足使本院確信原處
    分機關所認定受處分人有於右開時地駕車駛出邊線之事實存在，且交通警察掣單
    舉發違反道路交通管理處罰條例所列之違規事實，本質上為行政處分，係公務員
    基於職務上之權力，依法就特定之具體事件所為之具公法上效果之單方面行政行
    為，基於公務員為公法上行為具有公信力之原則，該行政行為當可被推定為真正
    ，其據以依法處分之事實認定亦為正確無誤。從而，受處分人所辯，尚難採認。
    本件事證明確，受處分人之違規行為堪以認定。
四、綜上所述，受處分人確有在右開時地駕駛汽車任意駛出邊線之行為。從而，原處
    分機關依道路交通管理處罰條例第四十五條第十二款、第六十三條第一項第一款
    規定裁處異議人罰鍰一千八百元，並予記違規點數一點，核無違誤。本件受處分
    人之異議為無理由，自應駁回其異議。
據上論斷，應依道路交通案件處理辦法第十九條，裁定如主文。
中      華      民      國    九十      年      一      月     二十    日
                                      臺灣臺北地方法院交通法庭
                                          法  官  李  麗  玲
右正本證明與原本無異。
如不服本裁定，應於裁定送達後五日內向本院提出抗告狀。
                                          書記官  江  虹  儀
中      華      民      國    九十    年     一     月         二十     日


司法院資訊處製作；財團法人民間司法改革基金會備份。
